【裁判字號】    97,交聲,373
【裁判日期】    971231
【裁判案由】    違反道路交通管理處罰條例
【裁判全文】
臺灣宜蘭地方法院交通事件裁定         97年度交聲字第373號
原處分機關  臺北市交通事件裁決所
異  議  人
即受處分人  甲○○
上列異議人即受處分人因違反道路交通管理處罰條例案件，對於
臺北市交通事件裁決所於民國97年11月24日所為之處分（處分案
號：北市裁罰字第裁22-Z00000000號）聲明異議，本院裁定如下
:
    主  文
異議駁回。
    理  由
一、原處分意旨略以：異議人即受處分人甲○○於民國97年8 月
    27 日晚間10時45分許，駕駛6D-900 號營業一般小客車，行
    經國道5號南下0.2公里處，為警攔查，經電腦查證其未向警
    察機關辦理職業登記，領取職業登記證，即行職業有違規定
    ，遂掣單舉發（舉發案號：公警局交字第Z00000000 號），
    原處分機關乃依道路交通管理處罰條例第36條第1 項規定，
    裁處新臺幣（下同）1,500元。
二、異議意旨略以：伊領有計程車駕駛人職業登記證，因一時疏
    忽，誤以為已審驗完畢，若因此吊銷駕照，全家生計即陷入
    困境，伊只是未定期審驗，為何連大客車駕照一併吊銷，處
    罰過嚴，爰依法聲明異議。
三、按計程車駕駛人，為向警察機關辦理職業登記，領取職業登
    記證，即行執業者，處1,500元以上3,600元以下罰鍰，道路
    交通管理處罰條例第36條第1項定有明文。
四、異議人未否認有於舉發時、地駕駛營業一般小客車執業等情
    ，僅辯稱：其確領有執業登記證云云，查異議人固領有臺北
    市政府警察局核發之計程車駕駛人執業登記證（證號：A000
    296號），有效期限至98年7月1日，有該執業登記證影本1份
    在卷可參，惟異議人前因未依規定期限辦理95年登記證年度
    查驗逾期6 個月以上，經臺北市政府警察局依道路交通管理
    處罰條例第36條第3項、第4項規定，於97年4月7日以北市警
    交裁計字第9704070005號處分，廢止異議人之執業登記，並
    處分異議人自裁決之日起1 年內不得申辦執業登記，異議人
    不服處分，經聲明異議，由臺灣臺北地方法院於97年5月8日
    以97年度交聲字第1253號駁回異議，異議人抗告後，再由臺
    灣高等法院於97年6月4日以97年度交抗字第631 號裁定駁回
    抗告確定，有臺北市政府警察局97年10月23日北市警交字第
    09738553900 號函、臺灣臺北地方法院97年度交聲字第1253
    號及臺灣高等法院97 年度交抗字第631號裁定附卷可稽，是
    異議人之執業登記自97年4月7日起即處於廢止之狀態，自斯
    時起，異議人即相當於未領有執業登記之情形，其未領有職
    業登記證，即行職業，業已違反前開規定，違規事實明確。
    又本件裁罰並未吊銷駕照，亦未吊銷異議人之大客車駕照，
    異議人前開辯解均與本件無涉，不另述之。
五、綜上，異議人確有未向警察機關辦理職業登記，領取職業登
    記證，即行職業之違規事實，其辯解均不足採，原處分機關
    依道路交通管理處罰條例第36條第1 項及違反道路交通管理
    事件統一裁罰基準及處理細則第43條、第44條、第67條之規
    定，裁處異議人罰鍰1,500 元，核無不當。本件聲明異議為
    無理由，應予駁回，爰依道路交通案件處理辦法第19條，裁
    定如主文。
中    華    民    國    97    年    12    月    31    日
                  交通法庭法  官  楊坤樵
以上正本證明與原本無異。
如不服本裁定，應於裁定送達後5日內，向本院提出抗告狀。（
應附繕本）
                          書記官  謝佩欣
中    華    民    國    97    年    12    月    31    日


司法院資訊處製作；財團法人民間司法改革基金會備份。
